---
title: "Proyecto R"
output: html_notebook
---

<b>Objetivos</b> <br/>
<b>General</b> <br/>
Poner en práctica los conocimientos cubiertos en el curso, desde la estructura de datos
hasta la visualización de los mismos.<br/>
<b>Específicos</b> <br/>
● Manipular distintos tipos de datos. <br/>
● Aplicar funciones preestablecidas de R. <br/>
● Visualizar datos a través de la librería ggplot2.<br/>
● Aplicar lógica de programación para resolver algunos apartados del proyecto. <br/>
<b>Descripción</b> <br/>
La sepsis ocasiona en el mundo más de mil muertes cada día, muchos de estos pacientes <br/>
adquieren la infección estando hospitalizados y constituye la complicación intrahospitalaria más <br/>
frecuente. La infección de pacientes por las manos contaminadas del personal de salud es una de <br/>
las formas de diseminación de los agentes infecciosos. La higiene de las manos es el factor
individual más importante para el control de las infecciones, es difícil entender que un hecho tan
rutinario en la práctica de la medicina, como lavarse las manos previo a examinar a un paciente,
haya causado tanta controversia en la época de 1800.
A principios de la década de 1840 se descubrió una enfermedad mortal que afectaba a las
mujeres que acababan de dar a luz, cerca del 10% de las mujeres morían a causa de esta
enfermedad y el origen provenía de las manos contaminadas del personal médico que atendía
los partos.
En este proyecto, vamos a analizar los datos que demuestran la importancia del lavado de
manos, identificando anomalías en los procedimientos médicos.<br/>

<b>1. Conociendo los datos</b> <br/>
<b>1.1.</b>. Cargue el paquete <i>tidyverse</i>. <br/>
```{r}

library(tidyverse)

```

<b>1.2.</b>Lea el archivo <i>deaths_handwashing.csv</i> usando <i>read_csv</i> y asígnelo a la variable <i>yearly</i>.

```{r}
yearly <- read_csv('deaths_handwashing.csv')


```
<b>1.3.</b> Imprima la variable <i>yearly</i>

```{r}
view(yearly)
```
<b>2.</b> El alarmante número de muertes <br/>
La tabla anterior muestra el número de mujeres que dieron a luz durante los años 1841 a
1846 en una ciudad al noreste de Austria, en dos clínicas en particular. Notará que dar a luz
era muy peligroso; un número alarmante de mujeres murió como resultado del parto. Vemos
esto con mayor claridad si observamos la proporción de muertes con respecto al número de
mujeres que dieron a luz.<br/>
<b>2.1.</b> Use <i>mutate</i> para agregar la columna <i>proportion_deaths a yearly</i>, esta nueva columna se
calculará como la proporción de muertes por número de nacimientos.

```{r}
yearly_prop <-
yearly %>%
 mutate(proportion_deaths=(deaths/births)*100)

```

<b>2.2.</b> Imprima <b>yearly</b>

```{r}
yearly_prop

```

<b>3. Muerte en las clínicas</b>

Si ahora graficamos la proporción de muertes tanto en la clínica 1 como en la clínica 2,
veremos un patrón curioso. <br/>

<b>3.1.</b> Utilice <i>ggplot</i> para hacer una gráfica lineal de <i>proportion_deaths</i> por año (columna
<i>year</i>) con una línea por clínica.<br/>
```{r}

ggplot(yearly_prop,aes(x=year,y=proportion_deaths,color=clinic)) + geom_line()


```

<b>3.2.</b> Las líneas deben tener colores distintos.<br/>

```{r}
ggplot(yearly_prop,aes(x=year,y=proportion_deaths,color=clinic)) + geom_line()
```

<b>4. Comienza el lavado de manos</b><br/>
¿Por qué la proporción de muertes es mucho más alta en la Clínica 1? La única diferencia en
ambas clínicas era que muchos estudiantes de medicina trabajaban en la Clínica 1, mientras
que en la Clínica 2 no habían tantos. Otro dato interesante es que los médicos que atendían
partos solo se encargaban de esa función, mientras que los estudiantes también pasaban
tiempo en las salas de autopsias examinando cadáveres.<br/>
Se empezó a sospechar que algo en los cadáveres, propagado de las manos de los estudiantes
de medicina, causaba la enfermedad. Entonces, en un intento desesperado por detener las
altas tasas de mortalidad, se decretó: ¡Lávese las manos en todo momento! <br/><br/>
<b>4.1.</b> Cargue los datos mensuales de la Clínica 1 para ver si el lavado de manos tuvo algún
efecto, para esto lea el archivo <i>deaths_clinic_1.csv</i> y asígnelo a la variable <i>monthly</i>.<br/>
```{r}
monthly <- read_csv('deaths_clinic_1.csv')

view(monthly)

```

<b>4.2.</b> Agregue la columna <i>proportion_deaths</i> a <i>monthly</i>, esta nueva columna se calculará
como la proporción de muertes por número de nacimientos.
```{r}

monthly_prop <-
monthly %>%
 mutate(proportion_deaths=(deaths/births)*100)

```

<b>4.3.</b> Imprima las primeras filas de <i>monthly</i> usando la función <i>head()</i>.
```{r}

show_top_10 <-
head(monthly_prop,10)
show_top_10

```

<b>5. El efecto del lavado de manos</b> <br/>
Con los datos cargados, ahora podemos ver la proporción de muertes a lo largo del tiempo.<br/>
<b>5.1.</b> Haga una gráfica lineal de proportion_deaths por fecha para el data frame <i>monthly</i>
usando <i>ggplot</i>.
```{r}
ggplot(monthly_prop,aes(x=date,y=proportion_deaths)) + geom_line()
```

<b>5.2.</b> Utilice la función <i>labs</i> para dar al eje x y al eje y una estética a las etiquetas.
```{r}

ggplot(monthly_prop,aes(x=date,y=proportion_deaths)) + geom_line() +
 ggtitle("Efecto de lavado de manos") +
        xlab("Fecha Registrada") + ylab("Proprocion Muertes y Nacimientos %") +
        theme(plot.title = element_text(hjust = 0.5,color = "blue", size = 12, face="bold"),
              text=element_text(size=10,family="TT Times New Roman")) 
#       family="Comic Sans MS"))
#       family="CM Roman"))
#       family="TT Times New Roman"))
#       family="Sans"))
#       family="Serif"))


```
<b>6. Los resultados del lavado de manos</b> <br/>
A partir del año 1847 la proporción de muertes se reduce drásticamente y, sí, fue entonces
cuando se hizo obligatorio el lavado de manos.
El efecto del lavado de manos se hace aún más claro si lo resaltamos en el gráfico. <br/>
<b>6.1.</b> Agregue una columna TRUE/FALSE a <i>monthly</i> llamado <i>handwashing_started</i>, que será
<b>TRUE</b> a partir del año en que se impuso el lavado de manos.
```{r}

library(lubridate)
 library(dplyr)
monthly_year <-
monthly_prop %>%
  mutate(
        dates2=ymd(date), # convert to Date type using lubridate
        year=year(dates2), # extract parts
        month=month(dates2),
        day=day(dates2),
        handwashing_started= ifelse(year >=1847,TRUE,FALSE)
        )

monthly_year %>%
  select("date","births","deaths","handwashing_started")
  
```

<b>6.2.</b> Haga una gráfica lineal de proportion_deaths por fecha para el data frame monthly
usando ggplot. Haga que el color de la línea dependa de handwashing_started.
```{r}
ggplot(monthly_year,aes(x=date,y=proportion_deaths,color=handwashing_started)) + geom_line() +
 ggtitle("Efecto de lavado de manos antes y despues de 1847") +
        xlab("Fecha Registrada") + ylab("Proprocion Muertes y Nacimientos %") +
        theme(plot.title = element_text(hjust = 0.5,color = "blue", size = 12, face="bold"),
              text=element_text(size=10,family="TT Times New Roman")) 

```

<b>6.3.</b> Utilice la función labs para dar al eje x y al eje y una estética a las etiquetas.<br/>
Dado que la columna monthly$date es una fecha, puede compararla con otras fechas
utilizando los operadores de comparación (<,> =, ==, etc.).
```{r}
ggplot(monthly_year,aes(x=date,y=proportion_deaths,color=handwashing_started)) + geom_line() +
 ggtitle("Efecto de lavado de manos antes y despues de 1847") +
        xlab("Fecha Registrada") + ylab("Proprocion Muertes y Nacimientos %") +
        theme(plot.title = element_text(hjust = 0.5,color = "blue", size = 12, face="bold"),
              text=element_text(size=10,family="TT Times New Roman")) 


```

<b>7. ¿Más lavado de manos, menos muertes?</b> <br/>
Nuevamente, las estadísticas demuestran que lavarse las manos tuvo un efecto enorme.
¿Cuánto redujo la proporción mensual de muertes en promedio? <br/>
<b>7.1.</b> Utilice <i>group_by</i> y <i>summarise</i> para calcular el promedio de proportion_deaths antes y
después de que se impusiera el lavado de manos.
```{r}
monthly_year %>%
   group_by(date)%>%
  summarize(promedio_muertes=mean(proportion_deaths,na.rm=TRUE))
  



```

<b>7.2.</b> Asigne el resultado en la variable month_summary e imprímala.
```{r}

month_summary <-
monthly_year %>%
   group_by(date)%>%
  summarize(promedio_muertes=mean(proportion_deaths,na.rm=TRUE))
month_summary
```

<b>7.3.</b> El data frame resultante debería verse como el siguiente

