---
title: "R Notebook"
output: html_notebook
---
Se cuentan con los registros de las notas de 5 estudiantes, los cuales se colocarán en colecciones independientes
/----------------------
1. VECTORES Y MATRICES
/----------------------
//-------------------------------------------------------------------------------------------------------------------
1.1 
Se crea un VECTOR por cada estudiante donde se alamacenarán los 5 registros, es decir los 4 que corresponden a una nota específica, y el quinto registro que determina di el estudiante es mayor de edad o no.
//-------------------------------------------------------------------------------------------------------------------

```{r}
student_1<-c(50.4,62.3,92.1,77.6,TRUE)
student_2<-c(41.7,87.9,75.3,72.4,FALSE)
student_3<-c(30.3,67.8,69.3,71.2,FALSE)
student_4<-c(65.4,85.1,92.3,96.8,TRUE)
student_5<-c(70.4,88.2,95.2,90.7,TRUE)
student_1
student_2
student_3
student_4
student_5

```

//-------------------------------------------------------------------------------------------------------------------
1.2
Se crea el vector "students_vector", con cada uno de los vectores creados anteriormente
//-------------------------------------------------------------------------------------------------------------------
```{r}
students_vector<-c(student_1,student_2,student_3,student_3,student_4,student_5)
students_vector
```
//-------------------------------------------------------------------------------------------------------------------
1.3
Construir una matriz de nombre "students_matrix", con parametros "students_vector"
//-------------------------------------------------------------------------------------------------------------------
```{r}
students_matrix <- matrix(students_vector,byrow=TRUE,nrow=5)
students_matrix

```
/----------------------
2. NOMBRADO DE UNA MATRIZ
/----------------------
//-------------------------------------------------------------------------------------------------------------------
2.1 
Creación de los vectores "name_students" y "name_courses_legal_age" con los valores expuestos en el laboratorio
//-------------------------------------------------------------------------------------------------------------------

```{r}
name_students<-c("Lily Brown","Davis Moore","Susan Taylor","Mike Jones","Tom Hill")
name_students
name_courses_legal_age<-c("TIC","Accounting","Psychology","Ethics","Legal_age")
name_courses_legal_age


```
//-------------------------------------------------------------------------------------------------------------------
2.2 
Utilizando los vectores creados en la sección 2.1 para crear el nombrado de filas y columnas de la matriz "students_vector". En las filas deberán aparecer los estudiantes y en las columnos los cursos y si es mayor de edad
//-------------------------------------------------------------------------------------------------------------------
```{r}


```

