---
title: "TAREA 5"
output: html_notebook
---


```{r}
library(tidyverse)
library(gapminder)
library(dplyr)


questions <- read_csv('questions.csv')
answers <- read_csv('answers.csv')
tags <- read_csv('tags.csv')
question_tags <- read_csv('question_tags.csv')

view(questions)
```
<b>1. Left-joining questions and tags</b></br>
Utilice <i>left_joins</i> en este ejercicio para asegurarse de mantener todas las preguntas, incluso <br/>
aquellas sin un tag correspondiente. <br/>

<b>1.1.</b> Relacione questions y question_tags usando las columnas id y question_id, <br/>
respectivamente <br/>


```{r}


questions %>%
  left_join(question_tags,by =c("id"="question_id"))

```
<b>1.2 </b> Agregue una relación más para la tabla <i>tags</i>
```{r}

questions %>%
  left_join(question_tags,by =c("id"="question_id"),suffix=c("_quest","_questtag")) %>%
  left_join(tags, by =c("tag_id"="id"))

```
<b>1.3 </b> Utilice <i>replace_na</i> para cambiar los <b>NA</b> en la columna <i>tag_name</i> a "only-r"

```{r}

questions %>%
  left_join(question_tags,by =c("id"="question_id"),suffix=c("_quest","_questtag")) %>%
  left_join(tags, by =c("tag_id"="id")) %>%
  replace_na(list(tag_name='only_r'))
```
<b>1.4 </b> Por último, almacene el resultado en la variable <i>questions_with_tags</i>

```{r}
questions_with_tags <-
questions %>%
  left_join(question_tags,by =c("id"="question_id"),suffix=c("_quest","_questtag")) %>%
  left_join(tags, by =c("tag_id"="id")) %>%
  replace_na(list(tag_name='only_r'))

questions_with_tags

```
<b>2. Comparing scores across tags</b></br>
Realice un breve análisis, para ello utilice verbos de la familia <i>dplyr</i> como <i>group by</i>, <i>summarize</i>, <br/>
<i>arrange</i> y averigue el score promedio de las preguntas más frecuentes.<br/>

<b>2.1.</b> Utilice <i>questions_with_tags</i> y aplique <i>group_by</i> para la variable <i>tag_name</i>

```{r}

 questions_with_tags %>%
  group_by(tag_name)
```
<b>2.2.</b> Aplique <i>summarize</i> para obtener el score promedio de cada pregunta y asignele el nombre mean_core 

```{r}

  questions_with_tags %>%
    group_by(tag_name) %>%
  summarize(mean_score =mean(score))

```
<b>2.3.</b> Ordene  <i>mean_score</i> en forma descendente 

```{r}

  questions_with_tags %>%
    group_by(tag_name) %>%
  summarize(mean_score =mean(score)) %>%
  arrange(desc(mean_score))

```
<b>3. Finding gaps between questions and answers</b></br>
Ahora uniremos  <i>questions</i> con  <i>answers</i>, Asegúrese de explorar las tablas y sus columnas en la consola antes de comenzar el ejercicio <br/>

<b>3.1.</b> Utilice <i>inner_join</i> para combinar las tablas <i>questions</i> y <i>answers</i>, luego aplique los sufijos <i>_question</i> y <i>answer</i>

```{r}
str(questions)
str(answers)
questions %>%
  inner_join(answers,by =c("id"="question_id"),suffix=c("_question","_answer"))

```
<b>3.2.</b> Agregue una ueva columna utilizando la función <i>mutate</i>. La nueva columna se llamará <i>gap</i> y contendrá la resta de  <i>creation_date_answrer</i> y <i>creation_date_question</i>

```{r}

questions %>%
  inner_join(answers,by =c("id"="question_id"),suffix=c("_question","_answer")) %>%
  mutate(gap=(creation_date_answer-creation_date_question ))
  

```
<b>4. Joining question and answer counts</b></br>
También podemos determinar cuántas preguntas realmente arrojan respuestas. Si contamos <br/> el número de respuestas para cada pregunta, podemos unir los conteos de respuestas con la tabla de preguntas.

<b>4.1.</b> Cuente y ordene la columna <i>question_id</i> en la tabla de <i>answers</i>, luego almacene el resultado en la variable <i>answer_counts</i>.

```{r}
answer_counts<-
answers %>%
   count(question_id)

answer_counts
```
<b>4.2.</b> Relacione la tabla <i>questions</i> con <i>answer_counts</i>, (utilice </i> left join </i>)

```{r}
view(questions)
questions %>%
  left_join(answer_counts,by =c("id"="question_id"))

```
<b>4.3.</b> Reemplace los valores NA, en la columna n con ceros
```{r}
questions %>%
  left_join(answer_counts,by =c("id"="question_id")) %>%
  replace_na(list(n=0))

```
<b>4.4.</b> Por último almacene el resultado en la variable </i>question_answer_counts</i>

```{r}

question_answer_counts<-
questions %>%
  left_join(answer_counts,by =c("id"="question_id")) %>%
  replace_na(list(n=0))

question_answer_counts

```
<b>5. Joining question and tags</b></br>
Identifiquemos qué temas de R generan más interés en Stack Overflow.

<b>5.1.</b> Combine <i>question_tags</i> con <question_answer_counts</i> usando <i>inner_join</i>.
```{r}


question_tags %>%
  inner_join(question_answer_counts,by =c("question_id"="id")) 

```
<b>5.2.</b> Ahora, use otro <i>inner_join</i> para agregar la tabla <i>tags</i>

```{r}

question_tags %>%
  inner_join(question_answer_counts,by =c("question_id"="id")) %>%
  inner_join(tags,by = c("tag_id" = "id"))

```

